Inventaris van het archief van het Bureau Opbouwdienst en het Bureau Afwikkeling Nederlandse Arbeidsdienst (BANAD), 1940-1947 (1968)
Nationaal Archief, Den Haag
- OPBOUWDIENST (OD), 1.
  - Naar onderwerp ingedeelde stukken, 1.2
    - Personeel, 1.2.2
      - Stamkaarten van (ex-)personeel, alfabetisch op naam geordend, 1940-1941.; 65-121; 57 pakken
        - Buun - Cus, 73
        - Cut - Dik, 74
        - Dil - Dubbelm, 75
        - Dubbelt - Eig, 76
        - Eik - Faf, 77
        - Fah - Gelden, 78
        - Gelder - Gosi, 79
        - Gosl - Grooten, 80
        - Grooter - Harder, 81
        - Hardev - Hens, 82
        - Hensb - Hoek, 83
        - Hoeke - Hoo, 84
        - Hop - Ine, 85
        - Ing - Jonc, 86
        - Jong - Kamp, 87
        - Kams - Kip, 88
        - Kit - Knoop, 89
        - Knoope - Kook, 90
        - Kool - Kras, 91
        - Krau - Kwe, 92
        - Kwi - Lente, 93
        - Lenti - Luns, 94
        - Lunt - Melisi, 95
        - Meliss - Montfra, 96
        - Montfro - Nie, 97
        - Nieb - Ons, 98
        - Onv - Parl, 99
        - Parm - Ple, 100
        - Plo - Q, 101
        - R - Rie, 102
        - Rig - Rox, 103
        - Roy - Scha, 104
        - Sche - Schrek, 105
        - Schreu - Slor, 106
        - Slot - Spee, 107
        - Speek - Stok, 108
        - Stol - Tens, 109
        - Tent - Turk, 110
        - Turke - Venema, 111
        - Veneman - Verwie, 112
        - Verwil - Vli, 113
        - Vlo - Vrien, 114
        - Vries - Walra, 115
        - Walre - Westdo, 116
        - Westdij - Wildeb, 117
        - Wildem - Wit, 118
        - Witb - Wijna, 119
        - Wyn - Zon, 120
        - Zor - Zij, 121
      - Stukken betreffende de beoordeling van personeel bij de korpsen en hun onderdelen, 1940-1941.; 122-126; 5 omslagen
        - 08e Korps 1940-1941, 122
        - 09e Korps 1940-1941, 123
        - 10e Korps 1941, 124
        - 11e Korps 1941, 125
        - 86e Korps 1940, 126
      - Personeelsstaten, 1941.; 127-129; 3 omslagen
        - 01e Korps, 127
        - 15e Korps, 128
        - 38e Korps, 129
      - Stukken betreffende de behandeling van verzoeken om bij de Nederlandse Arbeidsdienst geplaatst te worden, 1941.; 130; 1 omslag
    - Dienstvoorschriften en orders, 1.2.3
      - Dienstvoorschrift voor de Opbouwdienst, in afwachting van het 'Tuchtreglement voor de Opbouwdienst', 1940.; 131; 1 deel
      - Register van dagelijkse orders (korpsorderboek) van de commandant van de 4e Afdeling van het 13e Korps, 1940-1941.; 132; 1 band
      - Staforders van het 4e District, 1940-1941.; 133; 1 omslag
      - Circulaire aan de districts-, korps- en afdelingscommandanten betreffende het kledinggebruik van leden van de Opbouwdienst en de toekomstige Nederlandse Arbeidsdienst, 1941.; 134; 1 stuk
    - Districts- en korpsartsen, 1.2.4
      - Zieken-, opname- en consultenregisters van de korpsartsen, 1940-1941.; 135-169; 19 delen, 6 pakken en 11 omslagen
        - 01e Korps 1940-1941, 135; pak
        - 03e Korps 1940-1941, 136
        - 04e Korps 1940-1941, 137
        - 07e Korps 1940-1941, 138; omslag
        - 08e Korps 1940-1941, 139; omslag
        - 09e Korps 1940-1941, 140
        - 10e Korps 1940-1941, 141; pak
        - 11e Korps 1940-1941, 142
        - 13e Korps 1941, 143; omslag
        - 14e Korps 1941, 144
        - 17e Korps 1940-1941, 145; omslag
        - 19e Korps 1940-1941, 146; omslag
        - 26e Korps 1940, 147
        - 27e Korps 1940, 148
        - 28e Korps 1940, 149
        - 30e Korps 1940, 150
        - 31e Korps 1940-1941, 151; omslag
        - 32e Korps 1940, 152
        - 33e Korps 1940, 153
        - 34e Korps 1940, 154
        - 36e Korps 1940-1941, 155; omslag
        - 51e Korps 1940, 156
        - 52e Korps 1940, 157
        - 55e Korps 1940-1941, 158
        - 56e Korps 1940, 159; omslag
        - 57e Korps 1940, 160; omslag
        - 59e Korps 1940-1941, 161
        - 60e Korps 1940-1941, 162; pak
        - 62e Korps 1940, 163; pak
        - 79e Korps 1940-1941, 164
        - 80e Korps 1940, 165; pak
        - 81e Korps 1940-1941, 166; pak
        - 82e Korps 1940, 167; omslag
        - 84e Korps 1940, 168
        - 85e Korps 1940, 169; omslag
      - Correspondentie van de districts- en korpsartsen, 1940-1941.; 170-206; 2 delen, 6 pakken, 28 omslagen en 1 stuk
        - Algemeen 1940, 170; deel
        - 01e Korps 1940-1941, 171
        - 02e District 1940-1941, 172
        - 02e Korps 1940-1941, 173
        - 03e District 1940, 174; deel
        - 03e Korps 1940-1941, 175
        - 04e District 1940-1941, 176; pak
        - 04e Korps 1940-1941, 177
        - 05e Korps 1940-1941, 178
        - 06e Korps 1940-1941, 179
        - 07e Korps 1940-1941, 180
        - 08e Korps 1940-1941, 181
        - 09e Korps 1940-1941, 182
        - 10e Korps 1941, 183
        - 11e Korps 1940-1941, 184
        - 13e Korps 1940-1941, 185
        - 14e Korps 1940-1941, 186; pak
        - 15e Korps 1940-1941, 187
        - 16e Korps 1940-1941, 188; pak
        - 17e Korps 1940-1941, 189
        - 26e Korps 1940, 190
        - 27e Korps 1940, 191
        - 29e Korps 1940, 192
        - 30e Korps 1940, 193
        - 31e Korps 1940, 194
        - 33e Korps 1940, 195; pak
        - 34e Korps en Kaderschool Elburg 1940-1941, 196
        - 35e Korps 1940-1941, 197
        - 37e Korps 1940-1941, 198
        - 39e Korps 1940, 199; pak
        - 54e Korps 1940, 200
        - 55e Korps 1940, 201
        - 57e Korps 1940, 202
        - 58e Korps 1941, 203; stuk
        - 59e Korps 1940, 204
        - 62e Korps 1940, 205
        - 81e Korps 1940, 206; pak
      - Lijst van aangetroffen ziekenregisters, 1941.; 207; 1 deel
- AFWIKKELINGSBUREAU OPBOUWDIENST (AO), 2.
  - Niet naar onderwerp ingedeelde stukken, 2.1
    - Klapper op adressen van relaties, ca. 1941.; 208; 1 deel
    - Agenda's van ingekomen en uitgaande stukken van het Afwikkelingsbureau / Bureau Afwikkeling Opbouwdienst, 1941-1942, 1944-1945.; 209-211; 2 delen en 1 stuk
      - Agendanummers 1-600 1941, 209
      - Agendanummers 601-891 1941-1942, 210
      - Agendanummers 18427-21324 1944-1945, 211; stuk
    - Ingekomen en minuten van uitgaande stukken, 1941-1944.; 212; 1 omslag
  - Naar onderwerp ingedeelde stukken, 2.2
    - Organisatie, 2.2.1
      - Stukken betreffende de opheffing van de Opbouwdienst, 1941.; 213; 1 omslag
      - Stukken betreffende de opheffing van het Detachement Opsporingsdienst Delfstoffen (DOD) van de Opbouwdienst, 1941.; 214; 1 omslag
      - Stukken betreffende de spreiding, verplaatsing en opheffing van afwikkelingbureaus, 1941.; 215; 1 omslag
      - Stukken betreffende de wijziging van postadressen van diensten en hun onderdelen, 1941.; 216; 1 omslag
      - Stukken betreffende de opvraag van bij de Nederlandse Arbeidsdienst achtergebleven archieven van de Opbouwdienst, 1942-1943.; 217; 1 omslag
      - Stukken betreffende de huisvesting van de dienst, 1942-1944.; 218; 1 omslag
    - Administratie, 2.2.2
      - Stukken afkomstig van het hoofd van de Afdeling Administratie H.L.L. Reints, 1941-1942.; 219; 1 pak
      - Ingekomen stukken bij en minuten van uitgaande stukken van de Afdeling Administratie, 1941-1943.; 220-227; 8 pakken
        Toegankelijk middels een klapper, inv.nr. 229
        - nrs. 1-150, 1941-1942, 220
        - nrs. 151-250, 1941-1942, 221
        - nrs. 251-370, 1941-1942, 222
        - nrs. 371-500, 1941, 223
        - nrs. 501-620, 1941-1942, 224
        - nrs. 621-770, 1941-1942, 225
        - nrs. 771-870, 1941-1943, 226
        - nrs. 871-983, 1941-1943, 227
      - Klapper op de ingekomen en uitgaande stukken van de Afdeling Administratie (nrs. 1-901), 1941-1943.; 228; 1 deel
        Toegang op de inv.nrs. 220-227
      - Verzamelstaten van ter betaling aan de comptabele bij de Administratie verzonden rekeningen, 1941-1944.; 229; 1 omslag
    - Materieel, 2.2.3
      - Register van te betalen rekeningen, ingediend bij en behandeld door het hoofd Materieelbeheer, 1940-1941.; 230; 1 deel
      - Agenda van ingekomen en uitgaande stukken bij Afdeling C (Materieel), 1941-1942.; 231; 1 deel
      - Ingekomen stukken en minuten van uitgaande stukken betreffende transportmaterieel en andere transportbenodigdheden, 1941-1942.; 232; 1 pak
    - Geneeskundige aangelegenheden, 2.2.4
      - Ingekomen stukken bij en minuten van uitgaande stukken van het hoofd van de Geneeskundige Dienst (nrs. 800-6685 G.D.), 1941-1944.; 233; 1 pak
    - Financiële en personele aangelegenheden, 2.2.5
      - Beschikking in tweevoud van de secretaris-generaal betreffende de benoeming van de hoofdleider J. de Vries tot hoofd van het Afwikkelingsbureau, 1941.; 234; 1 omslag
      - Ingekomen en minuten van uitgaande stukken betreffende financiële en personele aangelegenheden, 1941.; 235; 1 pak
      - Notitie betreffende de personeelsbezetting en werkzaamheden van afdelingen van het Afwikkelingsbureau, 1941.; 236; 1 stuk
      - Betalingslijsten van officieren en onderoffieren over de maanden juli-december van Dienst 1940 en januari-september van Dienst 1941, 1941-1942.; 237; 1 omslag
      - Stukken betreffende de afhandeling van ontslagkwesties en de daarmee samenhangende financiële gevolgen, 1941-1942.; 238; 1 omslag
      - Stukken betreffende de bezoldiging, 1941-1942.; 239-240; 1 deel en 1 pak
        - Agenda en daarop betrekking hebbende ingekomen en minuten van uitgaande stukken (agendanummers Bz 1-235), 239
        - Klapper op de ingekomen en uitgaande stukken, 240; deel
      - Loonstaten van personeel, alfabetisch op naam geordend, 1942.; 241; 1 omslag
      - Stukken betreffende de behandeling van personele aangelegenheden van Afdeling I van het Afwikkelingsbureau, 1942.; 242; 1 omslag
    - Taakuitvoering, 2.2.6
      - Verlof-, opname- en ontslagregister van het District Opbouwdienst te Velp en daarvoor van de Marechaussee, Rijksveldwacht en de Opbouwdienst, 1940-1941.; 243; 1 deel
      - Stukken betreffende de totstandkoming van de regeling en de behandeling van verzoeken om vergoeding voor het dragen van burgerkleding door ex-personeel van de Opbouwdienst, 1941-1942.; 244; 1 omslag
      - Stukken betreffende de schadeloosstelling of teruggave van terreinen, gebouwen en goederen, 1941-1944.; 245-254; 10 omslagen
        - Gebouw Heesterheide te Ede 1943-1944, 245
        - Goederen van de Opbouwdienst 1943-1944, 246
        - Jeugdherberg Parkhoeve te Meppel 1941-1943, 247
        - Koffiemachine in het Krelagehuis te Haarlem 1943-1944, 248
        - Leermiddelen van de 2e HBS te Rotterdam 1944, 249
        - Schoenmakersstikmachine van werker F.E.S. Sewarte 1941-1944, 250
        - School voor BLO aan de Colenzostraat te Den Haag 1943-1944, 251
        - School voor BLO in het Paradijs te Gouda 1943, 252
        - Terrein Sectie D nr. 757 te Veenendaal 1944, 253
        - Villa Hoogwolde te Steenwijk 1943, 254
      - Stukken betreffende de toepassing van pensioenregelingen voor personeel van de Opbouwdienst, 1941-1944.; 255; 1 omslag
      - Stukken betreffende de behandeling van verzoeken om financiële tegemoetkomingen en ontslagbewijzen in verband met in de Opbouwdienst doorgebrachte diensttijd, 1941-1945.; ---; 384 omslagen en 26 stukken
        - De beschrijvingen 256-665 van op individuele personen betrekking hebbende dossiers zijn wegens de bescherming van de privacy, niet in deze inventaris opgenomen., ---
      - Stukken betreffende de behandeling van verzoeken om vergoeding van mobilisatie- en oorlogsslachtoffers die bij de Opbouwdienst waren ingedeeld, 1942-1944.; 666-667; 1 deel en 1 pak
        Verzoekers reageerden op dagbladadvertenties van 9-11 april 1942
        - Agenda van ingekomen en uitgaande stukken 1942-1943, 666; deel
        - Ingekomen en uitgaande stukken 1942-1944, 667
- NEDERLANDSE ARBEIDSDIENST (NAD), 3.
  - Niet naar onderwerp ingedeelde stukken, 3.1
    - Besluiten en beschikkingen van de secretaris-generaal betreffende de NAD en de Arbeidsdienst voor Meisjes (ADM), 1941-1942.; 668; 1 omslag
    - Notulen van het overleg van de chef-staf met de afdelingshoofden (stafoverleg), 1941-1942.; 669; 1 omslag
    - Circulaires van de commandant NAD, 1941-1943.; 670; 1 pak
    - Correspondentie van de staf met de secretaris-generaal, 1942-1944.; 671; 1 omslag
  - Naar onderwerp ingedeelde stukken, 3.2
    - Organisatie en financiële aangelegenheden, 3.2.1
      - Stukken betreffende de bijdrage aan de begroting 1942 (incompleet), 1941.; 672; 1 omslag
        Zie ook de begroting 1941 van de Opbouwdienst
      - Stukken betreffende de opheffing van de Opbouwdienst en het opstarten van de NAD, 1941.; 673; 1 omslag
      - Stukken betreffende de opgave en wijziging van postadressen van onderdelen van de dienst, 1941-1942.; 674; 1 omslag
      - Stukken betreffende de wettelijke regeling en circulaires en bekendmakingen inzake de toepassing van de arbeidsdienstplicht, 1941-1943.; 675; 1 omslag
      - Stukken betreffende de pogingen tot penetratie van de dienst door de NSB en de Duitsers, alsmede de uiteindelijke overname door de laatst genoemden, 1941-1944.; 676; 1 omslag
      - Stukken betreffende de oprichting, organisatie en de werkzaamheden van de Afdeling VIII (Pers en Propaganda) van de staf van de NAD, 1942-1943.; 677; 1 omslag
      - Rekeningen betreffende de inrichting en het onderhoud van gebouwen, 1942-1944.; 678; 1 pak
      - Stukken betreffende de opheffing van de NAD, alsmede het beheer van de goederen en het vermogen ervan, 1944-1945.; 679; 1 omslag
    - Kleding, uitrusting en materieel, 3.2.2
      - Publicatie 'Naamlijst voor Kleding en Uitrusting voor N.A.D. en A.D.M.', 1941.; 680; 1 deel
      - Lijst van de standaarduitrusting van werkmaterieel voor een afdeling van de NAD, 1941.; 681; 1 stuk
      - Klapper van de 1e Afdeling op de namen van leveranciers en andere crediteuren, 1941-1946.; 682; 1 deel
      - Brief aan de secretaris-generaal van het Departement van Waterstaat met het verzoek om verhoging van het kwantum motorbrandstoffen voor vervoermiddelen van de NAD, ca. 1943.; 683; 1 stuk
    - Personeel, 3.2.3
      - Lijst van kaderleden die de NAD na 1 september 1941 hebben verlaten, 684; 1 stuk
      - Verklaringen van NSB-ers omtrent de gedragingen van leden van het Opleidingskamp Arbeidsdienst Tilburg, 1941.; 685; 1 omslag
      - Stukken betreffende richtlijnen ten aanzien van de dienstneming en het ontslag bij de NAD, 1941.; 686; 1 omslag
      - Lijsten van kaderleden met vermelding van geboortedatum, rang en diensttijd op 1 september 1941, 687; 1 omslag
      - Declaraties van reis- en verblijfkosten van bureaupersoneel, 1941-1942.; 688; 1 omslag
      - Persoonsdossiers van de Afdeling IV K (Kostwinnersvergoedingen) van het departement, 1941-1943.; 689; 1 omslag
      - Mutatielijsten ('Personeelsveranderingen') van personeel, 1941-1944.; 690; 1 pak
      - Lijsten van officieren met in het Duits opgestelde beoordelingen van deelnemers aan de NAD-cursussen 'Schivelbein' en 'Braunschweig Querum', 1941-1945.; 691; 1 omslag
        Openbaarheid beperkt tot 01-01-2021
      - Arbeidsovereenkomsten, alfabetisch op naam geordend, 1941-1944.; 692-697; 6 pakken
        - Kader- en niet-kaderleden M - Z, 692
        - Kaderleden A - B, 693
        - Kaderleden C - Hib, 694
        - Kaderleden Hil - Leu, 695
        - Kaderleden Lev - Vel, 696
        - Kaderleden Ven - Z, 697
      - Spaarformulieren met de berekening van spaarkortingen, ingehouden conform artikel 14 van het Arbeidsovereenkomstenbesluit, alfabetisch geordend op naam van spaarder, 1941-1944.; 698-707; 10 pakken
        - A - Bouma, 698
        - Bouman - Drun, 699
        - Drup - Graaf, 700
        - Graau - H, 701
        - I - Kras, 702
        - Krau - Mic, 703
        - Mid - Schol, 704
        - Schon - Vee, 705
        - Veg - Wess, 706
        - Westd - Z, 707
      - Spaarkaarten, aangelegd conform artikel 63 van het Arbeidsovereenkomstenbesluit en alfabetisch geordend op naam van kaarthouder, 1941-1945.; 708-733; 26 pakken
        - A - Bellaard, 708
        - Bellaart - Boe, 709
        - Bog - Broug, 710
        - Broun - Da, 711
        - De - Dulk, 712
        - Dull - Fabel, 713
        - Faber - Gouw, 714
        - Gouwe - Haye, 715
        - Hayt - Hogev, 716
        - Hogew - Jan, 717
        - Jap - Klei, 718
        - Klein - Kranenbo, 719
        - Kranenbu - Leeuw, 720
        - Leeuwe - Macka, 721
        - Macke - Molen, 722
        - Molenaar - Offe, 723
        - Offr - Plat, 724
        - Plate - Rh, 725
        - Ri - Scha, 726
        - Sche - Slootj, 727
        - Slootw - Stol, 728
        - Stoo - U, 729
        - V - Vis, 730
        - Vit - Vu, 731
        - W - Wilm, 732
        - Wilt - Z, 733
      - Stukken betreffende de benoeming, de bevordering, de bezoldiging en het ontslag van personeel, met bepaling van de bedragen waarmee het totaal aan pensioengrondslagen moet worden verminderd of vermeerderd, alfabetisch op naam geordend, 1942-1944.; 734-743; 10 banden
        - A - Boer, 734
        - Boer - Dir, 735
        - Dis - Graa, 736
        - Grae - H, 737
        - I - Kui, 738
        - Kup - Mulder, 739
        - Mulder - Q, 740
        - R - Sma, 741
        - Sme - Verhoeff, 742
        - Verhoeff - Z, 743
      - Beschikkingen van per 1 januari 1944 door de commandant NAD aan kaderleden verleend ontslag, 1943.; 744; 1 pak
      - Controle-rapport (onvolledig) van de onderhopman (Adm. D) M.J. van Oosten over het tijdvak 30 november - 7 december 1943, 745; 1 stuk
      - Stukken betreffende de storting van bijdragen aan het Algemeen Burgerlijk Pensioenfonds ten behoeve van de inkoop van diensttijd van NAD-personeel, alfabetisch op naam geordend, 1943-1944.; 746; 1 pak
      - Staten van opgelegde straffen, 1943-1944.; 747; 1 omslag
      - Stukken betreffende de bevordering, de bezoldiging, de overplaatsing, de schorsing en het ontslag van personeel (blauwe agendanummers), 1943-1945.; 748-750; 3 pakken
        - 1943 juli - dec., 748
        - 1944 jan. - juni, 749
        - 1944 juli - 1945 sep., 750
      - Declaraties van reis- en verblijfkosten van rijkscontroleurs van kostwinnersvergoedingen, alfabetisch geordend op naam van declarant, 1944.; 751-752; 2 pakken
        - A - Ko, 751
        - Ku - Z, 752
      - Vragenlijsten over in de NAD doorgebrachtte diensttijd, ingevuld door kaderleden en arbeidscontractanten van de NAD, alfabetisch op naam geordend, 1944.; 753; 1 pak
      - Beschikkingen van ontslag uit de NAD, ondertekend door de Beauftragter des Reichsarbeitsführers Niederlande, de Generalarbeitsführer Bethmann, en alfabetisch op naam geordend, 1944-1945.; 754-755; 2 pakken
        - A - M, 754
        - N - Z, 755
      - Stukken betreffende de indeling van de deelnemers aan en het lesprogramma van de 'Pionier-technische cursussen' die in het NAD-kamp Hooghalen werden gehouden, 1944-1945.; 756; 1 omslag
- ARBEIDSDIENST VOOR MEISJES (ADM), 4.
  - Stukken betreffende de bezoldiging en bevordering van personeel, 1941-1943.; 757; 1 omslag
  - Stukken betreffende algemene informatie over en gebeurtenissen in kampen, 1941-1944.; 758; 1 omslag
  - Stukken betreffende de benoeming, de bevordering, de bezoldiging en het ontslag van personeel, met bepaling van de bedragen waarmee het totaal aan pensioengrondslagen moet worden verminderd of vermeerderd, alfabetisch op naam geordend, 1941-1944.; 759; 1 omslag
  - Stukken betreffende opgaven van namen en beoordelingen van de deelnemers aan diverse cursussen en opleidingen, 1941-1944.; 760; 1 pak
  - Stukken betreffende opgaven van wijzigingen in het personeel van de ADM, 1941-1944.; 761; 1 pak
  - Stukken betreffende overplaatsingen van personeel en wijzigingen van de 'Samenstelling van de Staf, School en Kampen' van de ADM, 1941-1944.; 762; 1 pak
  - Brief aan de secretaris-generaal met een uitnodiging tot bijwoning van een kampleidstersbijeenkomst, 1942.; 763; 1 stuk
- BUREAU AFWIKKELING NEDERLANDSE ARBEIDSDIENST (BANAD), 5.
  - Organisatie, 5.1
    - Verslagen van de gebeurtenissen vanaf 17 september 1944 bij de Afdeling Financiën van de staf van de voormalige NAD, opgesteld door een voormalig opperveldleider, 1945.; 764; 1 omslag
    - Stukken betreffende de oprichting, het beheer en de opheffing van het hoofdkantoor te Den Haag en het bijkantoor te Groningen, 1945-1946.; 765; 1 omslag
  - Financieel en materieel beheer, 5.2
    - Ingekomen stukken bij en minuten van uitgaande stukken van het Magazijn te Wijhe, 1945.; 766; 1 pak
    - Stukken betreffende (nog te) ontvangen gelden, 1945-1947.; 767; 1 pak
    - Agenda's en klapper op ingekomen en uitgaande stukken bij de Afdeling Beheer, 1945-1947.; 768-770; 2 delen en 1 stuk
      - Agenda (nrs. 1-693), 1945 aug. - okt., 768
      - Agenda (nrs. 694-1439), 1945 okt. - 1947 apr., 769
      - Klapper, 1945-1947, 770; stuk
    - Ingekomen stukken bij en minuten van uitgaande stukken van de comptabele van het BANAD, 1945-1947.; 771; 1 pak
  - Personeel, 5.3
    - Stukken betreffende gegevens van personeel van het BANAD dat eerder bij de NAD werkzaam was, 1945-1946.; 772; 1 omslag
      Openbaarheid beperkt tot 01-01-2022
    - Stukken betreffende het sluiten van arbeidsovereenkomsten, alfabetisch op naam van werknemer geordend, 1945-1946.; 773; 1 pak
    - Stukken betreffende personele aangelegenheden op het hoofdkantoor te Den Haag en vestigingen te Leidschendam en Wijhe, 1945-1946.; 774-776; 3 omslagen
      - Hoofdkantoor 1945-1946, 774
      - Centrale Werkplaats Motordienst te Leidschendam 1945-1946, 775
      - Magazijn te Wijhe 1945-1946, 776
  - Taakuitvoering, 5.4
    - Stukken betreffende de invordering van opbrengsten wegens de verkoop van kampen, 1944-1947.; 777-831; 48 omslagen en 7 stukken
      - Algemeen 1945-1946, 777
      - Den Bosch 1945-1946, 778
      - Deventer 1945-1946, 779
      - Diemen 1945-1946, 780
      - Diepenheim 1945-1946, 781
      - Diessen 1944-1945, 782
      - Diever 1945-1946, 783
      - Doesburg 1945, 784
      - Donkerbroek 1945-1946, 785
      - Doorn 1945-1946, 786
      - Driebergen 1945-1946, 787
      - Ede 1945-1946, 788
      - Eibergen 1945-1946, 789
      - Eindhoven 1945, 790
      - Elden (bij Arnhem) 1945-1946, 791
      - Elst (bij Rhenen) 1945, 792
      - Etten-Leur 1945-1946, 793
      - Fochteloo 1945-1946, 794
      - Gaasterland 1945-1946, 795
      - Gasselte 1945-1946, 796
      - Geleen 1945, 797; stuk
      - Gennep 1945, 798; stuk
      - Goirle 1945-1946, 799
      - Gramsbergen 1945-1946, 800
      - Havelte 1945, 801
      - Heemse (bij Hardenberg) 1945-1946, 802
      - Heerde 1945, 803; stuk
      - Hees (bij Nijmegen) 1945-1946, 804
      - Helmond 1944-1945, 805
      - Hemrik (bij Drachten) 1945-1946, 806
      - Hilvarenbeek 1944-1945, 807
      - Hoenderloo 1944-1945, 808
      - Holten 1945-1946, 809
      - Hooghalen 1945-1946, 810
      - Huizen 1945, 811
      - Hulten (bij Tilburg) 1945-1946, 812
      - Lage Mierde 1945-1946, 813
      - Laren 1945, 814
      - Lemmer 1945-1946, 815
      - Lierop (bij Helmond) 1945, 816; stuk
      - Liessel (bij Deurne) 1945-1946, 817
      - Lochem 1945-1946, 818
      - Maartensdijk 1945-1946, 819
      - Maastricht 1944-1947, 820
      - Marum 1945-1946, 821
      - Meppel 1945-1946, 822
      - Merselo (bij Venray) 1945, 823; stuk
      - Milheeze 1945, 824; stuk
      - Mook 1945-1946, 825
      - Neede 1945-1946, 826
      - Nijmegen 1945-1946, 827
      - Nistelrode 1944-1946, 828
      - Noordoostpolder 1945-1946, 829
      - Nunspeet 1945-1946, 830
      - Sint Michielsgestel 1945, 831; stuk
    - Stukken betreffende de opsporing en verkoop van goederen, 1945-1947.; 832-838; 7 omslagen
      - Algemeen 1945-1946, 832
      - Brandspuiten 1945-1946, 833
      - Kookgerei 1945-1946, 834
      - Paarden en wagens 1945-1946, 835
      - Schrijfmachines 1946-1947, 836
      - Smalspoormaterieel 1945-1946, 837
      - Werkkleding 1945-1946, 838